臺灣嘉義地方法院民事判決
110年度嘉小字第625號
原      告  華南商業銀行股份有限公司

法定代理人  張振芳  
訴訟代理人  關宇宏  
被      告  陳玥妏  

上列當事人間請求清償借款事件，本院於民國110年9月2日言詞
辯論終結，判決如下：
    主      文
被告應給付原告新臺幣100,000元，及自民國110年3月1日起至清
償日止，按年利率百分之1.845計算之利息，並自民國109年12月
29日起至清償日止，其逾期在6個月以內部分，另按上開利率百
分之10，逾期超過6個月部分，另按上開利率百分之20計付之違
約金。每次違約狀態最高連續收取期數為9期。
原告其餘之訴駁回。
訴訟費用新臺幣1,000元由被告負擔。
本判決得假執行。
    事實及理由
一、原告主張略以：
（一）被告於民國109年5月28日向原告申請受嚴重特殊傳染性肺
      炎影響勞工紓困貸款，於109年5月28日借款新臺幣（下同
      ）100,000元，並簽立貸款契約書，約定於112年5月28日
      到期，及分期按月於每月28日清償本息，利率按年利率1.
      845％採機動利率計付，遲延給付本金或利息時，除仍按上
      開利率計息外，其逾期在6個月以內部分，另按上開利率1
      0％，逾期超過6個月部分，另按上開利率20％計付違約金，
      每次違約狀態最高連續收取期數9期，目前尚欠本金100,0
      00元及上述利息。
（二）詎被告款項全數未依約繳款，迭經催討，均置之不理，是
      依據貸款契約共通條款第12條約定，原告主張被告喪失期
      限利率，其債務視同全部到期，應即全部清償，特提起本
      件訴訟等語。
（三）並聲明：1.被告應給付原告100,000元，及109年11月29日
      起至清償日止，按年利率百分之1.845計算之利息，並自1
      09年12月29日起至清償日止，其逾期在6個月以內部分，
      另按上開利率10％，逾期超過6個月部分，另按上開利率20
      ％計付之違約金。每次違約狀態最高連續收取期數為9期。
      2.訴訟費用1,000元由被告負擔。
二、被告經合法通知，未於言詞辯論期日到場，亦未提出書狀為
    何聲明或陳述。
三、得心證之理由：
（一）原告主張被告於109年5月28日向原告申請受嚴重特殊傳染
      性肺炎影響勞工紓困貸款100,000元，約定於112年5月28
      日到期，及分期按月於每月28日清償本息，詎被告未依約
      繳款等情，業據原告提出貸款契約、延滯訊息單等件為證
      （見本院卷第7至第17頁）。且被告對於原告主張之上開
      事實，已於相當時期受合法之通知，而於言詞辯論期日不
      到場，亦未提出準備書狀爭執，依民事訴訟法第436條之2
      3準用第436條第2項、第280條第3項準用第1項規定，視同
      自認，是本院審酌前揭證據資料，應堪認原告主張為真實
      。
（二）本件原告雖主張被告積欠如訴之聲明第1項所示之利息仍
      未清償等語。惟查，依貸款契約第3條第1項約定：「本借
      款還本付息方式如下：自借款日起，前6個月於每月28日
      按月付息，自第7個月起，再依年金法按月平均攤付本息
      。」，是被告應自借款期間第7個月即109年12月28日起始
      須攤還本金。又依貸款契約第5條第1項約定：「除另有約
      定外，本借款第1年利息由勞動部補貼，甲方（即債務人
      ，下同）免負擔利息；自第2年起，債務人應依第3條第1
      項約定還本付息。」；第5條第2項第5款約定：「本借款
      於發生甲方自第1年第7個月起，積欠本金達3個月者，即
      停止前項利息補貼。」。是以，被告雖自109年12月28日
      起，即須攤還本金，然依上開約定，被告應於積欠貸款本
      金達3個月即110年2月28日當日仍未攤還本金，方符第5條
      第2項第5款所定「甲方自第1年第7個月起，積欠本金達3
      個月者」之要件，被告於主管機關停止補貼後，即110年3
      月1日起，始須按貸款契約第5條第1項之約定給付利息。
      從而，原告主張被告應給付積欠109年11月29日起至110年
      2月28日之利息，自不足採。
（三）從而，原告依據消費借貸之法律關係，請求被告給付如主
      文第1項所示金額、利息及違約金，應屬有據；逾此部分
      之主張，則屬無據，應予駁回。
四、本件為小額程序，依民事訴訟法第436條之20之規定，就原
    告勝訴部分，應依職權宣告假執行。
五、訴訟費用負擔的依據：民事訴訟法第79條（原告敗訴部分係
    不計入訴訟標的金額計算之利息部分，爰命被告負擔全部之
    訴訟費用）。本件依民事訴訟法第436條之19第1項，職權確
    定訴訟費用額為1,000元。
中　　華　　民　　國　　110 　年 　　9　　月　 　9　　日
                  臺灣嘉義地方法院嘉義簡易庭
                                  法　官　陳寶貴
以上正本係照原本作成。
如對本判決上訴，須於判決送達後20日內向本庭（嘉義市○○路00
0○0號）提出上訴狀（均須按他造當事人之人數附繕本）。
如委任律師提起上訴者，應一併繳納上訴審裁判費。
民事訴訟法第436條之24第2項規定：對小額程序之第一審裁判之
上訴或抗告，非以其違背法令為理由，不得為之。
中　　華　　民　　國　　110 　年　　9 　　月　　9 　　日
                                  書記官  江靜盈